【裁判字號】    99,簡上,343
【裁判日期】    991022
【裁判案由】    傷害
【裁判全文】
臺灣臺北地方法院刑事判決             99年度簡上字第343號
上  訴  人
即  被  告  甲○○
上列上訴人因傷害案件，不服本院民國99年7月29日99 年度簡字
第2374號第一審簡易判決（聲請簡易判決處刑書案號：99年度偵
字第10421 號），提起上訴，本院管轄之第二審地方法院合議庭
判決如下：
    主      文
上訴駁回。
    事實及理由
一、本案經本院審理結果，認為原審以被告甲○○犯刑法第277
    條第1項之傷害罪，依刑事訴訟法第449條第1項前段、第3項
    、第454條第2項，刑法第277條第1項、第42條第3項，刑法
    施行法第1條之1，判處罰金新台幣（下同）1萬元，並諭知
    易服勞之折算標準，認事用法及量刑均無不當。除理由欄第
    二項(三)被告「吳金美」當時懷孕8個月應更正為被告「甲○
    ○」當時懷孕8個月外，其餘均引用第一審判決書記載之事
    實、證據及理由（如附件）。
二、被告甲○○上訴意旨略以：告訴人吳金美與案外人陳長安侵
    入被告之住宅，並強抓被告之雙手毆打被告，被告為護腹中
    胎兒奮力抵抗，告訴人所受之傷係被告自衛所致，被告並無
    打人之意云云。
三、經查：被告於偵中自承：「吳金美說要來搬東西，但是事先
    沒有通知，她一上來跟我大小聲，就要向我動手，因為她打
    不過我，就叫陳長安上來，抓住我讓吳金美打。」等語，核
    與證人陳長安於警詢及偵查中證稱在樓下等吳金美，聽到吵
    架的聲音，其跑上去看到被告與吳金美兩人打在一起，其把
    她們拉開，她們還一直打等情；告訴人即原審同案被告吳金
    美於警詢及偵查中供稱其與被告在樓上扭打，陳長安上樓阻
    止等語相符，並有告訴人吳金美之診斷證明書在卷可佐，足
    見被告係與告訴人互毆而非正當防衛，是被告辯稱其並無傷
    害之犯意云云要無可採。至原審雖將當時懷孕8 個月之人誤
    載為被告「吳金美」，然原判決對被告及告訴人吳金美均處
    罰金1萬元，是縱係誤載姓名，仍不影響兩人之刑度，故被
    告執此上訴亦無理由。綜上所述，被告上訴指摘原判決不當
    ，顯無理由，而原判決又無其他違法或不當之處，依法應予
    駁回。
據上論斷，應依刑事訴訟法第455條之1第1項、第3項、第368 條
、第373條，判決如主文。
本案經檢察官徐文豪到庭執行職務
中    華    民    國    99    年    10    月    22    日
                  刑事第十五庭審判長法  官  廖紋妤
                                    法  官  莊書雯
                                    法  官  李小芬
上正本證明與原本無異。
不得上訴。
                                    書記官  周小玲
中    華    民    國    99    年    10    月    25    日
附件：
臺灣臺北地方法院檢察署檢察官聲請簡易判決處刑書
                                      99年度偵字第10421號
     被      告  吳金美  女  37歲（民國○○年○月○日生）
                         住臺北縣板橋市○○街8巷17之2號3
                         樓
                         國民身分證統一編號：Ｚ000000000號
                 甲○○  女  24歲（民國○○年○○月○日生）
                         住宜蘭縣員山鄉○○路500巷12號
                         居臺北市○○區○○街2段136之4號
                         國民身分證統一編號：Ｚ000000000號
 上列被告等因傷害案件，業經偵查終結，認為宜聲請以簡易判決
 處刑，茲將犯罪事實及證據並所犯法條分敘如下：
         犯罪事實
 一、緣吳金美於民國99年3月27日晚間10時許，至其前夫陳清輝
     位於臺北市○○區○○街2段136之4號之住處，欲取回其放
     置於該屋內之物品，適遇居於該處之陳清輝同居人甲○○，
     其2人遂生口角爭執，並各基於傷害之犯意，互相毆打，致
     使吳金美受有臉部多處挫傷及臉部多處淺部傷口之傷害，甲
     ○○受有臉部挫傷、臉部多處淺部傷口、頭皮（後枕部）血
     腫及左小指挫傷之傷害。
 二、案經吳金美及甲○○訴由臺北市政府警察局萬華分局報告偵
     辦。
         證據並所犯法條
 一、證據：（一）被告吳金美及甲○○於警詢及偵訊時之自白，
     （二）證人陳清輝及陳長安於警詢及偵訊時之證述，（三）
     臺北市立聯合醫院中興院區出具之診斷證明書等在卷可資佐
     證，被告2人之罪嫌均堪認定。
 二、所犯法條：核被告2人所為，均係犯刑法第277條第1項之傷
     害罪嫌，請依法論處。
 三、依刑事訴訟法第451條第1項聲請逕以簡易判決處刑。
     此  致
 臺灣臺北地方法院
 中    華    民    國    99    年    5     月    18    日
                               檢  察  官    陳   佳   秀
 本件正本證明與原本無異
 中    華    民    國    99    年    6    月    14     日
                               書  記  官
 本件係依刑事訴訟法簡易程序辦理，法院簡易庭得不傳喚被告、
 輔佐人、告訴人、告發人等出庭即以簡易判決處刑；被告、被害
 人、告訴人等對告訴乃論案件如已達成民事和解而要撤回告訴或
 對非告訴乃論案件認有受傳喚到庭陳述意見之必要時，請即另以
 書狀向簡易法庭陳述或請求傳訊。
 附錄本案所犯法條全文
 中華民國刑法第277條
 （普通傷害罪）
 傷害人之身體或健康者，處3年以下有期徒刑、拘役或1千元以下
 罰金。
 犯前項之罪因而致人於死者，處無期徒刑或7年以上有期徒刑；
 致重傷者，處 3 年以上 10 年以下有期徒刑。

司法院資訊處製作；財團法人民間司法改革基金會備份。
